臺灣高等法院刑事裁定
109年度聲字第4405號
聲  請  人  臺灣高等檢察署檢察官
受  刑  人  林宜慶



上列聲請人因受刑人數罪併罰有二裁判以上，聲請定其應執行之
刑（聲請案號：109年度執聲字第2187號），本院裁定如下：
　　主　文
林宜慶所犯如附表一所示之罪，應執行有期徒刑參年；又犯如附
表二所示之罪，應執行有期徒刑肆年拾月。
　　理　由
一、聲請意旨略以：上列受刑人林宜慶（下稱受刑人）因違反毒
    品危害防制條例等罪，先後經判決確定如附表所示，應依刑
    法第50條第1項第1款、第2項、第53條、第51條第5款規定，
    定其應執行之刑，爰依刑事訴訟法第477條第1項聲請裁定等
　　語。
二、按裁判確定前犯數罪者，併合處罰之，但得易科罰金之罪與
    不得易科罰金之罪，不在此限；前項但書情形，受刑人請求
    檢察官聲請定應執行刑者，依第51條規定定之；又數罪併罰
    ，有二裁判以上，依同法第51條規定，定其應執行之刑，其
    宣告多數有期徒刑者，於各刑中之最長期以上，各刑合併之
    刑期以下，定其刑期，但不得逾30年，刑法第50條第1項但
    書第1款、第2項、第53條及第51條第5款分別定有明文。
三、查受刑人因犯如附表一各編號所示7罪、附表二各編號所示 
    6罪，經臺灣新北地方法院及本院先後判處如附表一、二各
    編號所示之刑，均經分別確定在案；而受刑人所犯如附表一
    編號1至6所示之罪，均係得易科罰金之罪，如附表一編號7
    所示之罪，係不得易科罰金之罪；又所犯如附表二編號1至3
    所示之罪，均係得易科罰金之罪，如附表二編號4至6所示之
    罪，均係不得易科罰金之罪，合於刑法第50條第1項但書第1
    款情形，依刑法第50條第2項規定，須經受刑人請求檢察官
    聲請定應執行刑，始得依同法第51條規定定之。茲檢察官經
    受刑人請求就附表所示各罪合併定其應執行之刑，有定刑聲
    請切結書在卷可稽（見本院卷第6頁），本院審核認聲請為
    正當，爰審酌附表一編號1所示為妨害自由罪，附表一編號2
    至6所示為施用第二級毒品罪，附表一編號7所示為販賣第二
    級毒品未遂罪，罪質不同，行為態樣、手段、動機迥異，並
    考量受刑人犯罪情節、行為次數等；以及附表二編號1至3所
    示為施用第二級毒品罪，犯罪時間為107年6月4日、107年9
    月16日、107年9月13日，附表二編號4至6所示為販賣第二級
    毒品未遂罪，犯罪時間為107年6月4日、107年9月13日、107
    年9月16日，犯行密集，甚且有同日犯2罪者，顯見其輕忽法
    律，未深切悔改其犯行，自不宜給予過度刑罰優惠，並對受
    刑人犯如附表一、二數罪各自整體非難評價及刑法量刑公平
    正義理念之內部限制，復權衡受刑人之責任與整體刑法目的
    及相關刑事政策，爰分別定其應執行之刑如主文所示 （至
    已執行部分，自不能重複執行，應由檢察官於指揮執行時扣
    除之）。又數罪併罰中之一罪，依刑法規定得易科罰金，若
    因與不得易科之他罪併合處罰結果而不得易科罰金時，原可
    易科部分所處之刑，自亦無庸為易科折算標準之記載（司法
    院釋字第144號解釋參照）。是如附表一編號1至6所示之罪
    所示之罪，原雖得易科罰金，惟因與不得易科罰金之如附表
    一編號7所示之罪及如附表二編號1至3所示之罪所示之罪，
    原雖得易科罰金，惟因與不得易科罰金之如附表二編號4至6
    所示之罪，併合處罰結果，不得易科罰金時，無庸為易科罰
    金之記載。
四、依刑事訴訟法第477條第1項，刑法第2條第1項但書、第50條
    第2項、第53條、第51條第5款，裁定如主文。
中　　華　　民　　國　　109 　年　　11　　月　　26　　日
                  刑事第九庭    審判長法　官  潘翠雪
                                      法　官  俞秀美
                                      法　官  陳俞婷
以上正本證明與原本無異。
如不服本裁定，應於收受送達後五日內向本院提出抗告狀。
                                      書記官  陳麗津 
中　　華　　民　　國　　109 　年　　12　　月　　1 　　日
附表一
編         號  1 2 3 罪         名      妨害自由 毒品危害防制條例 毒品危害防制條例 宣   告    刑  有期徒刑3月 有期徒刑2月 有期徒刑4月 犯 罪 日 期  106年9月8日 106年12月11日 106年12月12日 偵查(自訴)機關年度案號  新北地檢署106年度偵字第28478號 新北地檢署107年度毒偵字第2406號 新北地檢署106年度偵字第32142、38311號、107年度毒偵字第153號  最  後  事實審 法  院    新北地院    新北地院    新北地院  案  號 107年度審簡字第225號 107年度簡字第6344號 107年度訴字第731號  判  決日  期 107年3月28日 107年9月26日 108年5月9日   確定   判決 法  院    新北地院    新北地院    新北地院  案  號 107年度審簡字第225號 107年度簡字第6344號 107年度訴字第731號  判決確定日期 107年5月2日 107年12月12日 108年6月15日 是否得易科罰金        是       是       是 備      註  新北地檢108年度執撤緩字第59號 新北地檢108年度執字第1722號（已執畢） 新北地檢108年度執字第15381號 
編         號  4 5 6 罪         名  毒品危害防制條例 毒品危害防制條例 毒品危害防制條例 宣   告    刑  有期徒刑3月 有期徒刑2月 有期徒刑3月 犯 罪 日 期  106年7月4日 106年11月21日 106年11月23日 偵查(自訴)機關年度案號  新北地檢署187年度撤緩毒偵字第207、208、209號 新北地檢署187年度撤緩毒偵字第207、208、209號 新北地檢署187年度撤緩毒偵字第207、208、209號  最  後  事實審 法  院    新北地院    新北地院    新北地院  案  號 108年度簡字第5093號 108年度簡字第5093號 108年度簡字第5093號  判  決日  期 10989月6日 108年9月6日 108年9月6日   確定   判決 法  院    新北地院    新北地院    新北地院  案  號 108年度簡字第5093號 108年度簡字第5093號 108年度簡字第5093號  判決確定日期 108年10月15日 108年10月15日 108年10月15日 是否得易科罰金        是       是       是 備      註  新北地檢108年度執字第16996號（附表一編號4至6曾經新北地院以108年度簡字第5093號判決應執行刑有期徒刑6月）   
編         號  7 罪         名  毒品危害防制條例 宣   告    刑  有期徒刑2年 犯 罪 日 期  106年12月13日 偵查(自訴)機關年度案號  新北地檢署106年度偵字第32142、38311號、107年度毒偵字第153號  最  後  事實審 法  院    臺灣高院  案  號 108年度上訴字第2258號  判  決日  期 108年9月17日   確定   判決 法  院    最高法院  案  號 109年度台上字第3544號  判決確定日期 109年8月20日 是否得易科罰金        否 備      註  新北地檢109年度執字第11836號 
附表二
編         號  1 2 3 罪         名  毒品危害防制條例 毒品危害防制條例 毒品危害防制條例 宣   告    刑  有期徒刑3月 有期徒刑3月 有期徒刑3月 犯 罪 日 期  107年6月4日 107年9月16日 107年9月13日 偵查(自訴)機關年度案號  新北地檢署107年度毒偵字第4745號 新北地檢署107年度毒偵字第8010號 新北地檢署107年度毒偵字第8862號  最  後  事實審 法  院    新北地院    新北地院    新北地院  案  號 107年度簡字第8548號 108年度簡字第518號 108年度簡字第1502號  判  決日  期 107年12月20日 108年2月23日 108年5月6日   確定   判決 法  院    新北地院    新北地院    新北地院  案  號 107年度簡字第8548號 108年度簡字第518號 108年度簡字第1502號  判決確定日期 108年1月25日 108年7月23日 108年7月23日 是否得易科罰金        是       是       是 備      註  新北地檢108年度執緝字第1651號 新北地檢108年度執字第11592號 新北地檢108年度執字第12606號 
編         號  4 5 6 罪         名  毒品危害防制條例 毒品危害防制條例 毒品危害防制條例 宣   告    刑  有期徒刑1年10月 有期徒刑2年2月 有期徒刑1年6月 犯 罪 日 期  107年6月4日 107年9月13日 107年9月16日 偵查(自訴)機關年度案號  新北地檢署107年度偵字第18373號 新北地檢署107年度偵字第30230號 新北地檢署107年度偵字第30327號  最  後  事實審 法  院    臺灣高院    臺灣高院    臺灣高院  案  號 108年度上訴字第1997號 108年度上訴字第3611號 109年度上訴字第1568號  判  決日  期 108年8月28日 108年12月31日 109年7月16日   確定   判決 法  院    臺灣高院    臺灣高院    臺灣高院  案  號 108年度上訴字第1997號 108年度上訴字第3611號 109年度上訴字第1568號  判決確定日期 108年9月17日 109年1月31日 109年8月12日 是否得易科罰金        否       否       否 備      註  新北地檢108年度執字第14437號 新北地檢109年度執字第2601號 新北地檢109年度執字第11324號